【裁判字號】    99,訴,419
【裁判日期】    990614
【裁判案由】    違反毒品危害防制條例
【裁判全文】
臺灣臺南地方法院刑事判決               99年度訴字第419號
公  訴  人  臺灣臺南地方法院檢察署檢察官
被      告  乙○○
上列被告因違反毒品危害防制條例案件，經檢察官提起公訴（99
年度撤緩毒偵字第33號、第34號）後，被告於準備程序中就被訴
事實為有罪之陳述，經本院合議庭裁定改依簡式審判程序審理，
判決如下：
    主  文
乙○○施用第一級毒品，共貳罪，均累犯，各處有期徒刑捌月。
扣案海洛因壹小包（驗餘淨重零點零伍捌公克）沒收銷燬之。應
執行有期徒刑壹年貳月。扣案海洛因壹小包（驗餘淨重零點零伍
捌公克）沒收銷燬之。
    事實及理由
一、乙○○前於民國94年間，曾因施用毒品案件，經臺灣高雄地
    方法院裁定送觀察、勒戒，而於94年11月14日因無繼續施用
    傾向出所執行完畢。嗣又於95、96年間，因毒品、竊盜案件
    ，經臺灣臺南地方法院分別判處有期徒刑11月、3月（共4罪
    ）後，再經檢察官聲請，各減刑為有期徒刑5月又15日、1月
    又15日（共4罪）後，定其應執行之刑為10月確定，而於96
    年11月22日執行完畢。詎乙○○仍未戒除毒癮且不知悔改，
    又於98年3月6、7日間某時、4月23日下午6時許，分別在臺
    南市○區○○路中山公園內、北原街加油站廁所內，各施用
    第一級毒品海洛因1次。後於98年3月9日、4月23日，為警查
    獲，第二次查獲時，且扣得第一級毒品海洛因1小包（驗餘
    淨重0.058公克）。
二、按觀察、勒戒執行完畢釋放後，5年內再犯施用毒品之罪者
    ，檢察官應依法追訴，毒品危害防制條例第23條第2項定有
    明文。本件被告乙○○於94年間因毒品案件，經臺灣高雄地
    方法院以94年度毒聲字第728號裁定送觀察、勒戒後，而於
    94年11月14日因無繼續施用傾向而出所執行完畢。其後又於
    98年3、4月間，再犯本件施用毒品之罪，依前述說明，自應
    由檢察官逕為追訴。又被告所犯為死刑、無期徒刑或最輕本
    刑為3年以上有期徒刑以外之罪，其於準備程序中就被訴事
    實為有罪之陳述，經法官告知簡式審判程序之旨，並聽取公
    訴人之意見後，爰依刑事訴訟法第273條之1第1項規定，裁
    定由受命法官獨任進行簡式審判程序；又本案之證據調查，
    依刑事訴訟法第273 條之2規定，不受同法第159條第1項、
    第161條之2、第161條之3、第163條之1及第164條至第170條
    規定之限制；並得依同法第310條之2準用第454條之規定，
    製作略式判決書，均合先敘明。
三、證據方法：
  (一)臺南縣警察局第二分局搜索、扣押筆錄、扣押物品目錄表。
  (二)臺南市警察局第四分局偵辦涉嫌毒品危害防制條例案送驗尿
    液及年籍對照表、採尿同意書。
  (三)臺南市警察局第二分局偵辦毒品危害防制條例案送驗尿液年
    籍對照表、採尿同意書。
  (四)詮昕科技股份有限公司濫用藥物尿液檢驗報告。
  (五)長榮大學98年5月11日確認報告。
  (六)高雄市立凱旋醫院濫用藥物成分檢驗鑑定書。
  (七)被告自白。
四、查海洛因為第一級毒品，毒品危害防制條例第2條第2項第1
    款定有明文。被告所為施用前開毒品犯行，係犯毒品危害防
    制條例第10條第1項之施用第一級毒品罪。被告施用海洛因
    前持有該毒品之低度行為，為施用毒品之高度行為所吸收，
    不另論罪。又被告先後2次施用犯行，犯意個別，行為不同
    ，應予分論併罰。另查被告前於95、96年間，因毒品、竊盜
    案件，經本院分別以96年度訴字第185號、96年度易字第174
    號判決，判處有期徒刑11月、3月（共4罪，應執行有期徒刑
    10月）後，再經檢察官聲請，而以96年度聲字第726號裁定
    ，各減刑為有期徒刑5月又15日、1月又15日（共4罪）後，
    定其應執行之刑為10月確定，而於96年11月22日執行完畢，
    有臺灣高等法院被告前案紀錄表附卷可稽，被告於5年以內
    故意再犯本件有期徒刑以上之罪，均為累犯，應各依刑法第
    47 條第1項規定加重其刑。
五、扣案疑似毒品之白色粉末經送驗結果，確為第一級毒品海洛
    因（驗餘淨重0.058公克），有前揭高雄市立凱旋醫院濫用
    藥物成品檢驗鑑定書附卷可稽，應依毒品危害防制條例第18
    條第1項前段規定沒收銷燬之。
六、依刑事訴訟法第273條之1第1項、第299條第1項前段、第310
    條之2、第454條第2項，毒品危害防制條例第10條第1項、第
    18條第1項前段，刑法第11條、第47條第1項、第51條第5款
    ，判決如主文。
本案經檢察官甲○○到庭執行職務。
中    華    民    國    99    年    6     月    14    日
                  刑事第六庭    法  官  吳坤芳
以上正本證明與原本無異
如不服本判決應於收受本判後10日內向本院提出上訴書狀，並應
敘述具體理由。其未敘述上訴理由者，應於上訴期間屆滿後20日
內向本院補提理由書狀（均須按他造當事人之人數附繕本）「切
勿逕送上級法院」。
                                書記官  程伊妝
中    華    民    國    99    年    6     月    14    日
附錄本案論罪科刑法條：
毒品危害防制條例第10條
施用第一級毒品者，處 6 月以上 5 年以下有期徒刑。
毒品危害防制條例第18條
查獲之第一、二級毒品及專供製造或施用第一、二級毒品之器具
，不問屬於犯人與否，均沒收銷燬之；查獲之第三、四級毒品及
製造或施用毒品之器具，無正當理由而擅自持有者，均沒入銷燬
之。但合於醫藥、研究或訓練之用者，得不予銷燬。

司法院資訊處製作；財團法人民間司法改革基金會備份。
